臺灣桃園地方法院刑事判決
                                  110年度審金訴字第759號
公  訴  人  臺灣桃園地方檢察署檢察官
被      告  吳茗憲



上列被告因詐欺等案件，經檢察官提起公訴（109年度偵字第371
00號、110年度偵字第19472號），被告於本院準備程序中，就被
訴事實為有罪之陳述，經本院告知簡式審判程序意旨，並聽取當
事人之意見後，本院合議庭裁定改由受命法官獨任依簡式審判程
序審理，判決如下：
    主  文
甲○○犯如附表一「主文」欄所示之罪，各處如附表一「主文」欄
所示之刑及沒收；應執行有期徒刑貳年。
    事實及理由
一、本件犯罪事實及證據，除應補充、更正如下外，其餘均引用
    如附件檢察官起訴書之記載：
  ㈠起訴書犯罪事實欄一第1至3行「加入真實姓名、年籍不詳綽
    號『李柏翰』、『Nana』、『小迪』、『黑仔』等人所組成具有持續
    性、牟利性、結構性」更正為「加入真實姓名、年籍不詳綽
    號『李柏翰』、『Nana』、『小迪』及Telegram暱稱『黑仔』等人所
    組成具有持續性、牟利性、結構性」。
　㈡起訴犯罪事實欄二第1至3行「丁○○、乙○○、許溏洲訴由臺北
    市政府警察局中山分局報告臺灣高雄地方檢察署陳請臺灣高
    等檢察署檢察長令轉本署偵辦」更正為「丁○○、乙○○由臺北
    市政府警察局中山分局報告臺灣高雄地方檢察署陳請臺灣高
    等檢察署檢察長令轉本署偵辦」。
　㈢起訴書「附表」更正補充如本判決「附表一」。
　㈣證據部分補充「玉山銀行集中管理部111年2月23日玉山個（
    集）字第1110018647號函及附件玉山商業銀行帳戶（000000
    0000000號、0000000000000號）之交易明細1份」、「被告
    甲○○於本院準備程序及審理中之自白」。　
二、論罪科刑：
  ㈠按洗錢防制法於民國105年12月28日修正公布，並於106年6月
    28日生效施行（下稱新法），新法第14條第1項之一般洗錢
    罪，祇須有第2條各款所示行為之一，而以第3條規定之特定
    犯罪作為聯結即為已足。另過去實務認為，行為人對犯特定
    犯罪所得之財物或利益作直接使用或消費之處分行為，或僅
    將自己犯罪所得財物交予其他共同正犯，祇屬犯罪後處分贓
    物之行為，非本條例所規範之洗錢行為，惟依新法規定，倘
    行為人意圖掩飾或隱匿特定犯罪所得來源，而將特定犯罪所
    得直接消費處分，甚或交予其他共同正犯予以隱匿，或由共
    同正犯以虛假交易外觀掩飾不法金流移動，即難認僅單純犯
    罪後處分贓物之行為，應仍構成新法第2條第1或2款之洗錢
    行為（最高法院108年度台上字第2057號、第2425號判決意
    旨參照）。
　㈡查本案係詐欺集團成員向如附表一編號1至4所示被害人、告
    訴人施用詐術後，為隱匿其等詐欺所得去向，乃令擔任車手
    之被告甲○○持如附表一「告訴人匯入之金融帳戶」欄所示人
    頭帳戶之金融帳戶提款卡前往提款，再由被告將前揭收得之
    詐欺贓款轉交予詐欺集團之上手，渠等透過此種層轉之方式
    交付所詐得之款項，業已製造該等詐欺犯罪所得之金流斷點
    ，使偵查人員偵辦不易，致該等犯罪所得嗣後之流向不明，
    已達成隱匿犯罪所得之效果，揆諸上揭說明，本案被告所為
    已合於洗錢防制法第2條第2款所定隱匿特定犯罪所得之來源
    、去向之要件，自屬於新法所規範之洗錢行為無訛。
  ㈢是核被告如附表一編號1至4所為，均係犯刑法第339條之4第1
    項第2款之三人以上共同詐欺取財罪、洗錢防制法第14條第1
    項之一般洗錢罪。
　㈣被告與真實姓名、年籍不詳綽號「李柏翰」、「Nana」、「
    小迪」及Telegram「黑仔」等成年人（無證據足認係未成年
    人）及所屬詐欺集團成員間，就上開三人以上共同犯詐欺取
    財罪及洗錢罪等犯行（如附表一編號1至4所示4罪），均有
    犯意聯絡及行為分擔，為共同正犯。又被告雖如附表一所示
    分別數次提領告訴人丙○○及被害人許溏洲匯入人頭帳戶內之
    款項，然均分別係提領同一告訴人、被害人受詐騙之款項，
    乃基於同一詐欺取財之目的，而侵害各告訴人、被害人之同
    一財產法益，各行為之獨立性均極為薄弱，難以強行分開，
    依一般社會健全觀念，應就被告如附表一所示之數次領取告
    訴人丙○○及被害人許溏洲匯入人頭帳戶內款項之行為，均視
    為數個舉動之接續施行，合為包括之一行為予以評價，而就
    其上開提領如附表一所示告訴人丙○○、被害人許溏洲之款項
    ，各論以接續犯之一罪。再被告上開如附表一編號1至4所示
    犯行，均係以一行為而觸犯數罪名（加重詐欺及一般洗錢罪
    ），為想像競合犯，皆應從一重以三人以上共同詐欺取財罪
    處斷。另被告上開犯行，犯意個別、行為互殊，應予分論併
    罰。
　㈤按犯洗錢防制法第14、15條之罪，在偵查或審判中自白者，
    減輕其刑，洗錢防制法第16條第2項定有明文。然按想像競
    合犯之處斷刑，本質上係「刑之合併」，其所謂從一重處斷
    ，乃將想像競合犯組成之評價上數罪，合併為科刑一罪，其
    所對應之刑罰，亦合併其評價上數罪之數法定刑，而為一個
    處斷刑。易言之，想像競合犯侵害數法益者皆成立犯罪，論
    罪時必須輕、重罪併舉論述，同時宣告所犯各罪名，包括各
    罪有無加重、減免其刑之情形，亦應說明論列，量刑時併衡
    酌輕罪部分量刑事由，評價始為充足，然後依刑法第55條前
    段規定「從一重處斷」，非謂對於其餘各罪可置而不論。因
    此，法院決定處斷刑時，雖以其中最重罪名之法定刑，做為
    裁量之準據，惟於裁量其輕重時，仍應將輕罪合併評價在內
    （最高法院108年度台上字第4405號判決、108年度台上大字
    第3563號裁定意旨參照）。查被告就其本案所犯構成洗錢行
    為之構成要件事實於本院準備程序及審理時有所自白，原應
    就其所犯一般洗錢罪，依上開規定減輕其刑；惟其所犯一般
    洗錢罪屬想像競合犯其中之輕罪，亦即被告就前開犯行係從
    一重之三人以上共同詐欺取財罪處斷，故就被告此部分想像
    競合輕罪得減刑部分，依上開說明，僅由本院於後述依刑法
    第57條量刑時一併衡酌該部分減輕其刑事由，併此說明。
　㈥爰審酌被告正值青壯，不思循正當管道獲取財物，明知詐欺
    集團對社會危害甚鉅，竟因受金錢誘惑擔任車手並將詐得之
    款項交予詐欺集團上游，使詐欺集團能保有犯罪所得，造成
    民眾受有財產上之損害，亦使執法人員難以追查，其所為不
    當，殊值非難，應予懲處，惟念其於本院準備程序及審理時
    坦承犯行，符合洗錢防制法第16條第2項之減刑規定，犯後
    態度尚可，兼衡其犯罪之目的、手段、情節、參與之程度及
    本案各告訴人、被害人所受損害之多寡，並考量被告於警詢
    時自陳高職畢業之教育程度、勉持之家庭經濟狀況（詳臺北
    市政府警察局中山分局北市警中分刑字第1093057614號卷第
    3頁）等一切情狀，分別量處如主文所示之刑，並定其應執
    行刑，以示懲儆。
三、沒收： 
　㈠按犯罪所得，屬於犯罪行為人者，沒收之。但有特別規定者
    ，依其規定；前二項之沒收，於全部或一部不能沒收或不宜
    執行沒收時，追徵其價額；又犯罪所得及追徵之範圍與價額
    ，認定顯有困難時，得以估算認定之；刑法第38條之1第1項
    、第3項、同法第38條之2第1項分別定有明文。查被告於警
    詢時稱：伊當天好像拿到新臺幣（下同）4,000至5,000元做
    為報酬（詳臺灣桃園地方檢察署109年度偵字第37100號卷第
    15頁），又於本院準備程序中稱：伊的報酬不一定，大概2,
    000到5,000都有可能，本案報酬因為有好幾天我不記得了（
    詳本院卷第130頁），是依上揭規定及罪疑唯輕原則，認被
    告本案犯罪所得之計算基準為1天2,000元，然查被告本案有
    時1日僅提領1位告訴人或被害人受詐騙款項，有時1日提領
    多位告訴人或被害人受詐騙款項，故在1日提領多位告訴人
    或被害人受詐騙款項，則依平均數額計算之。從而，被告本
    案之犯罪所得如附表一「犯罪所得」欄所示，既均未扣案，
    復未返還予各告訴人、被害人，爰依上揭規定於其各項罪名
    下，予以宣告沒收，並於全部或一部不能沒收或不宜執行沒
    收時，追徵其價額。
  ㈡至被告本案所取得如附表一「告訴人匯入之金融帳戶」欄所
    示之人頭帳戶之提款卡，雖為被告本件犯行所取得及所用之
    物，然既未扣案，復非屬被告所有，本院審酌前開提款卡本
    身無財產價值或換價可能，且非違禁物或專科沒收之物，況
    該些帳戶業遭列為警示帳戶，是應無再遭詐欺集團成員利用
    之虞，故認欠缺刑法上之重要性，爰不予宣告沒收，併此敘
    明。
　㈢末按犯洗錢防制法第14條之罪，其所移轉、變更、掩飾、隱
    匿、收受、取得、持有、使用之財物或財產上利益，沒收之
    ，同法第18條第1項前段固定有明文。然查本案各告訴人、
    被害人遭詐騙之詐欺贓款，固為被告掩飾、隱匿之財物，惟
    依被告所供陳之情節，該贓款伊已繳回該詐欺集團，非屬於
    其所有，亦非在被告實際掌控中，是倘依上開規定諭知被告
    應就其所隱匿之財務宣告沒收，實屬過苛，爰不依上開規定
    宣告沒收，附此敘明。
據上論斷，應依刑事訴訟法第273條之1第1項、第299條第1項前
段、第310條之2、第454條第2項，判決如主文。
本案經檢察官戊○○提起公訴，檢察官林欣怡到庭執行職務。
中    華    民    國   111    年    7     月    29    日
                  刑事審查庭  法  官  林慈雁
以上正本證明與原本無異。
如不服本判決應於收受判決後20日內向本院提出上訴書狀，並應
敘述具體理由。其未敘述上訴理由者，應於上訴期間屆滿後20日
內向本院補提理由書（均須按他造當事人之人數附繕本）「切勿
逕送上級法院」。
                              書記官  吳秉翰
中　　華　　民　　國　　111 　年　　8 　　月　　1 　　日
附錄本案論罪科刑法條全文： 
洗錢防制法第2條
本法所稱洗錢，指下列行為：
一、意圖掩飾或隱匿特定犯罪所得來源，或使他人逃避刑事追訴
    ，而移轉或變更特定犯罪所得。
二、掩飾或隱匿特定犯罪所得之本質、來源、去向、所在、所有
    權、處分權或其他權益者。
三、收受、持有或使用他人之特定犯罪所得。
　　
洗錢防制法第14條
有第二條各款所列洗錢行為者，處7年以下有期徒刑，併科新臺
幣5百萬元以下罰金。
前項之未遂犯罰之。
前二項情形，不得科以超過其特定犯罪所定最重本刑之刑。

刑法第339條之4
犯第339條詐欺罪而有下列情形之一者，處1年以上7年以下有期
徒刑，得併科1百萬元以下罰金：
一、冒用政府機關或公務員名義犯之。
二、三人以上共同犯之。
三、以廣播電視、電子通訊、網際網路或其他媒體等傳播工具，
    對公眾散布而犯之。
前項之未遂犯罰之。 
　
附表一：      
編號 告訴人/被害人 告訴人遭詐騙經過 告訴人匯款時間/匯款金額 告訴人匯入之金融帳戶 被告提領情形 犯罪所得 （新臺幣） 主文 1 丙○○ （告訴人） 詐騙集團成員於109年8月7日下午4時44分許，撥打電話予告訴人丙○○，佯稱因店家會計疏忽而設定為團購，需依指示操作以取消自動扣款設定云云，致告訴人丙○○陷於錯誤而匯出款項。 109年8月7日晚間6時21分許，匯款2萬9,985元 第一商業銀行帳號00000000000號帳戶（本件人頭帳戶涉犯幫助詐欺罪嫌部分，另分他案偵查） ①109年8月7日晚間6時38分許，在臺北市○○區○○路0段000號中國信託劍潭分行，持左列帳號之提款卡提款2萬元。 ②109年8月7日晚間6時39分許，在臺北市○○區○○○0段000號中國信託劍潭分行，持左列帳號之提款卡提款9,000元。 ③109年8月7日晚間7時4分許，在臺北市○○區○○路0段000號第一銀行劍潭分行，持左列帳號之提款卡提款3萬元（985元係本案告訴人丙○○所有，2萬9,015元非本案告訴人丙○○所有） ④109年8月7日晚間7時5分許，在臺北市○○區○○路0段000號第一銀行劍潭分行，持左列帳號之提款卡提款2萬元（非本案告訴人丙○○所有） 2,000元 甲○○犯三人以上共同詐欺取財罪，處有期徒刑壹年貳月。未扣案之犯罪所得新臺幣貳仟元沒收，於全部或一部不能沒收或不宜執行沒收時，追徵其價額。 2 丁○○ （告訴人） 詐騙集團成員於109年7月13日間下午5時27分許，撥打電話予告訴人丁○○，佯稱因店家系統有問題，需依指示操作以解除自動扣款云云，致告訴人丁○○陷於錯誤而匯出或存入款項。 ①109年7月14日下午5時27分許匯款2萬9,985元。 ②109年7月14日下午5時34分許，跨行存款1萬7,985元。 玉山商業銀行帳號000000000000號帳戶（本件人頭帳戶涉犯幫助詐欺罪嫌部分，由警另行偵辦） ①109年7月14日下午5時37分許，在臺北市○○區○○○路000號玉山銀行長春分行，持左列帳戶之提款卡提領現金4萬8,000元（4萬7,970元係本案告訴人丁○○所有，30元非本案告訴人丁○○所有）。 1,000元 （編號2、3，均係被告於109年7月14日前往提款，則各該案件，被告每一案件之犯罪所得各為1,000元） 甲○○犯三人以上共同詐欺取財罪，處有期徒刑壹年貳月。未扣案之犯罪所得新臺幣壹仟元沒收，於全部或一部不能沒收或不宜執行沒收時，追徵其價額。 3 乙○○ （告訴人） 詐騙集團成員於109年7月14日間下午4時56分許，撥打電話予告訴人乙○○，佯稱因店家人員操作錯誤而設定為多筆訂單，需依指示操作以解除分期付款云云，致告訴人乙○○陷於錯誤而匯出款項 109年7月14日晚間6時20分許，匯款2萬9,985元。 玉山商業銀行帳號0000000000000號帳戶（本件人頭帳戶涉犯幫助詐欺罪嫌部分，由警另行偵辦） ①109年7月14日晚間6時44分許，在臺北市○○區○○○路○段00號玉山銀行台北分行，持左列帳戶之提款卡提款3萬元（2萬9,985元係本案告訴人乙○○所有，15元非本案告訴人乙○○所有）。 ②109年7月14日晚間7時4分許，在臺北市○○區○○○路○段00號玉山銀行台北分行，持左列帳戶之提款卡提款3萬元（非本案告訴人乙○○所有）。 1,000元 （編號2、3，均係被告於109年7月14日前往提款，則各該案件，被告每一案件之犯罪所得各為1,000元） 甲○○犯三人以上共同詐欺取財罪，處有期徒刑壹年貳月。未扣案之犯罪所得新臺幣壹仟元沒收，於全部或一部不能沒收或不宜執行沒收時，追徵其價額。 4 許溏洲 （被害人） 詐騙集團成員於109年7月25日間下午3時20分許，撥打電話予告訴人許溏洲，佯稱因店家網路故障，需依指示取消訂單云云，致告訴人許溏洲陷於錯誤而匯出款項。 109年7月25日下午4時58分許匯款2萬9,983元 彰化商業銀行帳號00000000000000號帳戶（本件人頭帳戶涉犯幫助詐欺罪嫌部分，由警另行偵辦） ①109年7月25日下午5時6分許，在臺北市○○區○○○路○段000號華南銀行南京東路分行，持左列帳號之提款卡提款2萬元。 ②109年7月25日下午5時7分許，在台北市○○區○○○路○段000號華南銀行南京東路分行，持左列帳戶之提款卡提款1萬元（9,983元係本案被害人許溏洲所有，17元非本案被害人許溏洲所有）。 ③109年7月25日下午5時17分，在台北市○○區○○○路○段000號1樓板信銀行南京東路分行，持左列帳戶之提款卡提款2萬元（非本案被害人所有）。 ④109年7月25日下午5時18分許，在臺北市○○區○○○路○段000號1樓板信銀行南京東路分行，持左列帳戶之提款卡提款1萬元（非本案被害人所有）。 2,000元 甲○○犯三人以上共同詐欺取財罪，處有期徒刑壹年貳月。未扣案之犯罪所得新臺幣貳仟元沒收，於全部或一部不能沒收或不宜執行沒收時，追徵其價額。 

附件：  
臺灣桃園地方檢察署檢察官起訴書
                                    109年度偵字第37100號110年度偵字第19472號
　　被　　　告　甲○○　男　32歲（民國00年0月0日生）
　　　　　　　　　　　　住○○市○○區○○○路0號3樓
　　　　　　　　　　　　居高雄市○○區○○○路00號13樓之
　　　　　　　　　　　　　1
                        （現於法務部○○○○○○○執行）
　　　　　　　　　　　　國民身分證統一編號：Z000000000號
上列被告因詐欺等案件，業經偵查終結，認應提起公訴，茲將犯
罪事實及證據並所犯法條分敘如下：
　　　　犯罪事實
一、甲○○於民國109年5月初某日，加入真實姓名、年籍不詳綽號
    「李柏翰」、「Nana」、「小迪」、「黑仔」等人所組成具
    有持續性、牟利性、結構性，以實施詐術為手段之詐騙集團
    擔任取簿手及車手（所涉違反組織犯罪防制條例罪嫌部分，
    另案經臺灣士林地方檢察署檢察官以109年度偵緝字第1355
    、1356、1357、1358、1359、160、1361、1362號起訴，並
    經臺灣高等法院以110年度上訴字第1023號判決判處有期徒
    刑確定，非本案起訴範圍），甲○○與渠所屬詐騙集團之成員
    間，乃共同意圖為自己不法之所有，基於3人以上詐欺取財及
    一般洗錢之犯意聯絡，由該詐騙集團之某成員，以如附表所
    示之詐術，詐騙丙○○、丁○○、乙○○、許溏洲等人，致渠等陷
    於錯誤，分別於如附表所示之時間，將如附表所示之金額匯
    入如附表所示之金融帳戶內；甲○○再依「黑仔」指示，領取
    如附表所示之金融帳戶之金融卡後，再於如附表所示時、地
    ，持如附表所示之金融帳戶金融卡，提領如附表所示金額，並
    將提領款項交付予渠所屬之詐騙集團成員收取。
二、案經丙○○訴由臺北市政府警察局士林分局報告本署、丁○○、
    乙○○、許溏洲訴由臺北市政府警察局中山分局報告臺灣高雄
    地方檢察署陳請臺灣高等檢察署檢察長令轉本署偵辦。
　　　　證據並所犯法條
一、證據清單及待證事實：
編號 證據名稱 待證事實 1 被告甲○○於警詢及偵訊中之供述 證明被告依「黑仔」指示，領取如附表所示之金融帳戶之金融卡後，再於如附表所示時、地，持如附表所示之金融帳戶金融卡，提領如附表所示金額，並將提領款項交付予渠所屬之詐騙集團成員收取之事實。 2 證人即告訴人丙○○、丁○○、乙○○、許溏洲於警詢中之證述 證明證人丙○○、丁○○、乙○○、許溏洲於如附表所示之時間遭某詐騙集團成員詐騙，因而陷於錯誤，匯款如附表所示之金額至如附表所示之帳戶內之事實。 3 1.臺北市政府警察局士林分局刑案現場照片即被告提領款項之監視器錄影翻拍照片、證人丙○○匯入如附表所示之金融帳戶歷史交易明細各1份 2.臺北市政府警察局中山分局長安東路派出所偵辦詐欺車手案件蒐集照片即被告提領款項之監視器錄影翻拍照片、證人丁○○提供之匯款明細、證人乙○○提供之匯款明細、證人許溏洲匯入如附表所示之金融帳戶歷史交易明細各1份 3.內政部反詐騙諮詢專線紀錄表、臺中市政府警察局第五分局北屯派出所、臺中市政府警察局第六分局永福派出所、高雄市政府警察局仁武分局大社分駐所受理詐騙帳戶通報警示簡便格式表各1份 證明證人丙○○、丁○○、乙○○、許溏洲於如附表所示之時間遭某詐騙集團成員詐騙，因而陷於錯誤，匯款如附表所示之金額至如附表所示之帳戶內，嗣由被告於如附表所示時、地，持如附表所示之金融帳戶金融卡，提領如附表所示金額之事實。 
二、核被告甲○○所為，係犯刑法第339條之4第1項第2款之3人以上共同詐欺取財及違反洗錢防制法第14條第1項之一般洗錢等罪嫌。被告所為係以一行為觸犯數罪名，應依刑法第55條規定，從一重論以刑法第339條之4之加重詐欺取財罪嫌。被告與「李柏翰」、「Nana」、「小迪」、「黑仔」等不詳詐欺集團成員間，就上開罪嫌，有犯意聯絡及行為分擔部分，請論以共同正犯。另本案犯罪所得未扣案且未發還者，請依刑法第38條之1第1項前段規定宣告沒收，併依刑法第38條之1第3項規定宣告於全部或一部不能沒收或不宜執行沒收時，追徵其價額。被告甲○○與詐欺集團分別詐騙證丙○○、丁○○、乙○○、許溏洲，犯意各別，侵害不同被害人之財產法益，請予分論併罰。
三、依刑事訴訟法第251條第1項提起公訴。
　  此　致
臺灣桃園地方法院
中　　華　　民　　國　 110　　年　　9 　　月　　7 　　日
　　　　　　　　　　　　　　　檢　察　官  戊○○
本件證明與原本無異
中　　華　　民　　國　 110　　年　　9 　　月　　30　　日
　　　　　　　　　　　　　　　書  記  官  曾子云
所犯法條：
中華民國刑法第339條之4第1項第2款
犯第 339 條詐欺罪而有下列情形之一者，處 1 年以上 7 年以
下有期徒刑，得併科 1 百萬元以下罰金：
一、冒用政府機關或公務員名義犯之。
二、三人以上共同犯之。
三、以廣播電視、電子通訊、網際網路或其他媒體等傳播工具，
    對公眾散布而犯之。
洗錢防制法第14條第1項
有第二條各款所列洗錢行為者，處 7 年以下有期徒刑，併科新
臺幣 5 百萬元以下罰金。
附表：
編號 告訴人 告訴人遭詐騙經過 告訴人匯入之金融帳戶 被告提領情形 1 丙○○ 詐騙集團成員於109年8月7日下午4時44分許，撥打電話予告訴人丙○○，佯稱因店家會計疏忽而設定為團購，需依指示操作以取消自動扣款設定云云，致告訴人丙○○陷於錯誤，分別於同日晚間6時21分許，匯款新臺幣（下同）2萬9,985元 第一商業銀行帳號00000000000號帳戶（下稱第一銀行帳戶，本件人頭帳戶涉犯幫助詐欺罪嫌部分，另分他案偵查） 被告分別於109年8月7日晚間6時38分許、同日晚間6時39分許、同日晚間7時4分許、同日晚間7時5分許，持上開第一銀行帳戶之提款卡，在臺北市○○區○○路0段000號、臺北市○○區○○路0段000號，陸續提領現金2萬元、9,000元、3萬元、2萬元 2 丁○○ 詐騙集團成員於109年7月13日間下午5時27分許，撥打電話予告訴人丁○○，佯稱因店家系統有問題，需依指示操作以解除自動扣款云云，致告訴人丁○○陷於錯誤，分別於翌（14）日下午5時27分許、同日晚間7時34分許，陸續匯款3萬元、1萬8,000元 玉山商業銀行帳號000000000000號帳戶（下稱玉山銀行帳戶1，本件人頭帳戶涉犯幫助詐欺罪嫌部分，由警另行偵辦） 被告於109年7月14日下午5時37分許，持上開玉山銀行帳戶1之提款卡，在臺北市○○區○○○路000號，提領現金4萬8,000元 3 乙○○ 詐騙集團成員於109年7月14日間下午4時56分許，撥打電話予告訴人乙○○，佯稱因店家人員操作錯誤而設定為多筆訂單，需依指示操作以解除分期付款云云，致告訴人乙○○陷於錯誤，於同日晚間6時20分許，匯款2萬9,985元 玉山商業銀行帳號000000000000號帳戶（下稱玉山銀行帳戶2，本件人頭帳戶涉犯幫助詐欺罪嫌部分，由警另行偵辦） 被告分別於109年7月14日晚間6時44分許、同日晚間7時4分許，持上開玉山銀行帳戶2之提款卡，在臺北市○○區○○○路0段00號，陸續提領現金3萬元、3萬元 4 許溏洲 詐騙集團成員於109年7月25日間下午3時20分許，撥打電話予告訴人許溏洲，佯稱因店家網路故障，需依指示取消訂單云云，致告訴人許溏洲陷於錯誤，於109年7月25日下午4時58分許，匯款2萬9,983元 彰化商業銀行帳號00000000000000號帳戶（下稱彰化銀行帳戶，本件人頭帳戶涉犯幫助詐欺罪嫌部分，由警另行偵辦） 被告分別於109年7月25日下午5時6分許、5時7分許、5時17分許、5時18分許，持上開彰化銀行帳戶之提款卡，在臺北市○○區○○○路0段000號、臺北市○○區○○○路0段000號，陸續提領現金2萬0,005元、1萬0,005元、2萬0,005元、1萬0,005元